【裁判字號】    89,交簡上,19
【裁判日期】    890509
【裁判案由】    過失傷害
【裁判全文】
臺灣桃園地方法院刑事判決                        八十九年度交簡上字第一九號
    上訴人  丁○○
    即被告
右上訴人因過失傷害案件，不服本院桃園簡易庭八十八年五月三十一日八十八年度桃
交簡字第一０號第一審簡易判決（聲請簡易判決處刑案號：八十八年度偵字第四四二
八號），提起上訴，本院管轄第二審合議庭，判決如左：
        主  文
原判決撤銷。
丁○○因過失傷害人，處有期徒刑參月，如易科罰金以參佰元折算壹日。
        事  實
一、丁○○曾於民國八十七年十二月四日因酒後駕車，遭台北縣警察局三重分局吊扣
    汽車駕駛執照，並經交通部公路局台北區監理所裁決自吊扣日起至八十八年六月
    四日止吊扣汽車駕駛執照六個月，竟於八十八年二月六日上午八時五十五分許，
    尚在前開吊扣汽車駕駛執照期間，猶無照駕駛車號ＬＡ─三一五五號自小客車，
    沿桃園縣八德市○○○街往福林街方向行駛，途經東勇北街二七號前速限六十公
    里之郊外道路，本不得超速行駛，且應注意車前狀況，隨時採取必要之安全措施
    ，而依當時天候、路況、視距等情事，亦無不能注意之情況，竟疏未注意，貿然
    以時速七十公里高速向前疾駛，因車速過快往右偏駛避煞不及，撞及亦疏未注意
    汽車（含機車）迴車前，應暫停並顯示左轉燈光或手勢，看清無來往車輛，突由
    對向車道迴轉，且酒醉（吐氣酒精成分達每公升０．五五毫克）騎乘車號ＲＶＫ
    ─一七二號重型機車（簡易判決處刑書誤繕為ＲＶＸ─一七二號）並超載甲○○
    、乙○○（簡易判決處刑書誤繕為洪淑珍）二人之機車騎士戊○○，致其人、車
    倒地，戊○○受有頭部外傷合併左眼眉撕裂傷、左膝撕裂傷及兩側膝部及臉部擦
    傷，甲○○受有右大腿內側瘀傷、右膝瘀傷及左小腿瘀傷，乙○○受有右小腿中
    段脛骨骨折等傷害。丁○○肇事後，在犯罪未發覺前，向前來現場處理交通事故
    之桃園縣警察局八德分局大安派出所警員許芥彰自首並接受裁判。
二、案經戊○○、甲○○、乙○○（簡易判決處刑書誤繕為洪淑珍）訴請桃園縣警察
    局八德分局報請台灣桃園地方法院檢察署檢察官聲請簡易判決處刑。
        理  由
一、右揭事實，業據被告丁○○於本院審理時供承不諱，核與告訴人戊○○、甲○○
    、乙○○三人於警訊時指述情節相符，且經證人即處理本件車禍之桃園縣警察局
    八德分局大安派出所警員許芥彰於本院訊問時證述在卷，並有道路交通事故調查
    報告表及現場照片六幀在卷可參，而告訴人三人因本件車禍受有前開傷害一節，
    亦有財團法人天主教聖保祿修女會醫院甲種診斷證明書三紙附卷可稽。按行車速
    度在郊外道路時速不得超過六十公里，又按汽車駕駛人應注意車前狀況，並隨時
    採取必要之安全措施，道路交通安全規則第九十三條第一項第一款、第九十四條
    第三項分別定有明文。被告身為汽車駕駛人，對前開規定應知之甚稔並有遵守之
    義務，再觀諸卷附道路交通事故調查報告表所示，前開肇事地點係屬速限六十公
    里之郊外道路，而肇事當時天候、道路無障礙及視距良好等情形，顯見當時並無
    不能注意之情事存在，被告疏未注意前開行車規定，貿然以七十公里之高速向前
    疾駛，撞及從對向車道迴轉由告訴人戊○○附載告訴人甲○○、乙○○之機車，
    致其等受有前開傷害，顯有過失甚明，且被告過失行為與告訴人三人所受前開傷
    害間，顯具有相當因果關係。至於，告訴人戊○○飲酒後吐氣所含酒精成分達每
    公升０．五五毫克，此有酒精測單一紙在卷可考，其酒醉騎乘機車超載告訴人甲○○、乙○○二人，突於前開路口迴轉，與被告之過失併合導致本件危害發生，
    雖同有過失，被告亦不能因此解免過失刑責，附此敘明。是本件事證明確，被告
    犯行堪予認定。
二、核被告所為，係犯刑法第二百八十四條第一項前段之過失傷害罪（原審誤繕為同
    條第一項），而被告係以一個過失肇事行為同時致告訴人三人受有前開傷害，應
    依刑法第五十五條想像競合犯規定論以一罪。查被告前曾於八十七年十二月四日
    因酒後駕車，遭台北縣警察局三重分局吊扣汽車駕駛執照，並經交通部公路局台
    北區監理所裁決自吊扣日起至八十八年六月四日止吊扣汽車駕駛執照六個月等情
    ，此有交通部公路局台北區監理所八十九年三月二十二日八九北監二字第八九０
    六一五三號函暨附台北縣警察局執行單一紙在卷可參，被告竟於吊扣汽車駕駛執
    照期間再駕車肇事，顯係屬「無照駕駛」甚明，是被告無照駕駛肇事，致告訴人
    三人受有前開傷害，依法應負刑事責任，應依道路交通管理處罰條例第八十六條
    第一項規定加重其刑。第查，被告肇事後，於偵查機關尚未發覺前，主動向前來
    處理交通事故之丙○○○○坦承犯行一節，業據證人許芥彰於本院訊問時證述在
    卷可稽（見本院八十九年三月二十三日訊問筆錄），符合刑法第六十二條前段規
    定，減輕其刑，並先加後減之。原審經審理結果，認被告罪證明確，予以論科，
    固非無見。惟查，原審對於被告無照駕車及肇事後自首等情節均未予審酌，且疏
    未論及被告肇事同時致告訴人三人受傷之想像競合犯關係，亦未敘明理由，自有
    判決不適用法則而違背法令之處，況且告訴人戊○○酒醉騎乘機車超載告訴人甲○○、乙○○二人，突於前開路口迴轉，其等應負之過失程度自不亞於被告，是
    被告指陳原審判決量刑過重，自有理由，且原審判決既有上開可議且難以維持之
    處，自應由本院依法予以撤銷改判。爰審酌被告駕車過失情節，告訴人三人所受
    傷害程度，且被告事後業與告訴人乙○○達成民事和解，此有本院桃園簡易庭八
    十八年度桃簡字第一一六六號和解筆錄一份附卷可稽，犯後態度尚稱良好等一切
    情狀，量處如主文所示之刑，並諭知易科罰金之折算標準。
據上論斷，應依刑事訴訟法第四百五十五條之一第三項、第三百六十九條第一項前段
、第三百六十四條、第二百九十九條第一項前段，道路交通管理處罰條例第八十六條
第一項，刑法第二百八十四條第一項前段、第五十五條、第六十二條前段、第四十一
條，罰金罰鍰提高標準條例第一條前段、第二條，判決如主文。
本案經檢察官魏雯祈到庭執行職務。
中      華      民      國    八十九    年      五      月      九      日
                              臺灣桃園地方法院交通法庭
                                  審判長法官  王 兆 飛
                                        法官  李 育 仁
                                        法官  傅 中 樂
右正本證明與原本無異。
不得上訴。
                                      書記官  梁 麗 雲
中      華      民      國    八十九    年      五      月      九      日
附論罪科刑依據之法條：
刑法第二百八十四條第一項前段
因過失傷害人者，處六月以下有期徒刑、拘役或五百元以下罰金。致重傷者，處一年
以下有期徒刑、拘役或五百元下罰金。


司法院資訊處製作；財團法人民間司法改革基金會備份。
